【裁判字號】    97,易,1270
【裁判日期】    970826
【裁判案由】    毒品危害防制條例
【裁判全文】
臺灣士林地方法院刑事判決              97年度易字第1270號
公  訴  人  臺灣士林地方法院檢察署檢察官
被      告  甲○○
                    （現於臺灣台北監獄執行）
上列被告因毒品危害防制條例案件，經檢察官提起公訴（97年度
毒偵字第447 號，97年度毒偵字第1108號），被告於本院審理中
對被訴事實為有罪之陳述，經法官諭知本件改行簡式審判程序，
並判決如下：
    主  文
甲○○施用第二級毒品，累犯，處有期徒刑柒月。扣案之第二級
毒品甲基安非他命壹包（驗餘淨重零點零柒貳捌公克），沒收銷
燬，甲基安非他命吸食器貳組、玻璃球參顆均沒收；又施用第二
級毒品，累犯，處有期徒刑柒月。扣案之甲基安非他命吸食器壹
組沒收。應執行有期徒刑壹年。扣案之第二級毒品甲基安非他命
壹包（驗餘淨重零點零柒貳捌公克），沒收銷燬，甲基安非他命
吸食器參組、玻璃球參顆均沒收。
    事  實
一、甲○○前因施用毒品案件，經送觀察、勒戒，認無繼續施用
    毒品之傾向，並於民國94年12月9 日執行完畢釋放出所，由
    臺灣士林地方法院檢察署檢察官以94年度毒偵字第1772號為
    不起訴處分確定。又因施用毒品案件，經本院95年度易字第
    1275號判決處有期徒刑6 月確定，並於96年1 月30日易科罰
    金執行完畢。詎甲○○仍不知悔悟，於上開觀察勒戒執行完
    畢後5 年內，復分別基於施用第2 級毒品之犯意：
    (一)於97年2 月2 日晚間9 時許，在臺北縣汐止市○○路224
      巷3 弄2 號2 樓居所，以將甲基安非他命（起訴書誤載為
      安非他命，下稱甲基安非他命）置放玻璃球內燒烤，吸食
      所產生煙霧之方式，施用第2 級毒品甲基安非他命1 次，
      嗣為警於同日晚間11時30分許，在臺北縣汐止市○○路○
      段、長安路口查獲，並於其口袋內扣得其所有供施用毒品
      用之甲基安非他命吸食器1 組；經甲○○同意於翌日到其
      上開居所搜索，扣得其持有之毒品甲基安非他命1 包（驗
      餘淨重0.0728公克）及其所有供施用毒品用之甲基安非他
      命吸食器1 組、玻璃球3 顆；
    (二)於97年5 月3 日下午3 、4 時許，在同上處所，以同上方
      式施用第2 級毒品甲基安非他命1 次，嗣於97年5 月3 日
      下午3 時38分許，因另案通緝，在臺北縣汐止市鐵路電車
      高架橋汐止站與五堵站間（基隆起11公里800 公處），為
      警緝獲，並經甲○○同意至其上開居所扣得其所有供施用
      毒品用之甲基安非他命吸食器1 組。
二、案經臺北縣政府警察局汐止分局、內政部警政署鐵路警察局
    第一警務段報告臺灣士林地方法院檢察署檢察官偵查起訴。
    理  由
一、本件被告甲○○所犯非死刑、無期徒刑或最輕本刑有期徒刑
    三年以上之罪，亦非高等法院管轄第一審案件，且於審理中
    ，被告先就被訴事實為有罪之陳述，經告知被告簡式審判程
    序之旨，並聽取檢察官、被告之意見後，經法官諭知進行簡
    式審判程序，是本件之證據調查，依刑事訴訟法第273 條之
    2 規定，不受同法第159 條第1 項、第161 條之2 、第161
    條之3 、第163 條之1 及第164 條至第170 條規定之限制，
    合先敘明。
二、上揭犯罪事實，業經被告甲○○坦承不諱，且被告2 次為警
    查獲後，經採集其尿液檢體分別送臺灣檢驗科技股份有限公
    司檢驗結果，均呈安非他命、甲基安非他命陽性反應，此有
    臺北縣政府警察局汐止分局煙毒麻醉藥品案被移送者姓名及
    代碼對照表（代碼編號M0000000）、臺灣檢驗科技股份有限
    公司97年3 月1 日報告編號CH/2008/20257 濫用藥物檢驗報
    告（檢體編號M0000000）及同公司97年5 月16日報告編號CH
    /2008/50065 濫用藥物檢驗報告（檢體編號2948）各1 紙在
    卷可稽（見本院卷第20、21頁及97年度毒偵字第1108號偵查
    卷第32頁）。又查施用甲基安非他命之代謝最先是去N-甲基
    （N-demethylatio n）形成安非他命，而施用甲基安非他命
    後，在正常尿液PH值情況下，24小時內，有43％服用劑量以
    甲基安非他命原態排出；另施用安非他命後24小時內，有30
    ％以安非他命原態排出，20％經去氨基作用及氧化作用形成
    苯甲酸，2 ％經反應形成Nore phedrine （參照行政院衛生
    署出版「物質濫用」、「常見濫用藥物檢驗方法彙編」所載
    ）。而施用安非他命後，其尿液不致檢出甲基安非他命陽性
    反應，而施用甲基安非他命後，其尿液可檢出甲基安非他命
    和其代謝物安非他命成分，有行政院衛生署管制藥品管理局
    93年11月2 日管檢字第0930010499號函可按，是尿液經檢驗
    出甲基安非他命陽性反應，係被告施用甲基安非他命後以甲
    基安非他命原態排出者；而檢驗出安非他命陽性部分，乃施
    用甲基安非他命、安非他命均可檢驗出安非他命陽性反應。
    本件被告經警查獲而採集其尿液送驗結果，呈甲基安非他命
    及安非他命陽性反應，足以認定被告係施用甲基安非他命，
    並非安非他命，起訴書記載被告係施用安非他命，容有誤會
    。而扣得被告持有白色粉末1 包，淨重0.0730公克（起訴書
    誤載為淨重0.2 公克），經交通部民用航空局航空醫務中心
    鑑定結果，檢出Methamphetamine 成分，確為甲基安非他命
    無誤，驗餘淨重0.0728公克，此有該中心97年3 月5 日航藥
    鑑字第0971177 號毒品鑑定書在卷可稽（見本院卷第19頁）
    。此外，復有被告所有供施用毒品甲基安非他命用之吸食器
    共3 組及玻璃球3 顆，扣案可資佐證。足見被告自白與事實
    相符，堪以採信。
三、被告前因施用毒品案件，曾經觀察、勒戒認無繼續施用毒品
    之傾向，並於94年12月9日執行完畢釋放出所，由臺灣士林
    地方法院檢察署檢察官以94年度毒偵字第1772號為不起訴處
    分確定，此有該不起訴處分書一份在卷可稽（見偵卷第57頁
    ），其於上開觀察勒戒執行完畢後5 年內，復分別基於施用
    第2 級毒品之犯意，再犯本件施用毒品罪，自應依法訴追審
    理。
四、核被告甲○○所為，係犯毒品危害防制條例第10第2 項之施
    用第二級毒品罪。其持有第二級毒品甲基安非他命之低度行
    為，為施用毒品之高度行為所吸收，不另論罪。又被告所犯
    數次施用第二級毒品罪，均係為滿足各該次之毒癮，於滿足
    毒癮後，該次行為即已完成，是各次均為獨立之行為，犯意
    各別，各具獨立性，應予分論併罰。再被告有事實欄所載前
    案犯罪科刑並執行完畢之情形，有臺灣高等法院被告全國前
    案紀錄表、法務部全國檢察官線上查詢人犯在監所最新資料
    表各1份在卷可查，其受有期徒刑執行完畢後，5年內故意再
    犯本件有期徒刑以上之各罪，均為累犯，均應依刑法第47條
    第1 項之規定加重其刑。爰審酌被告前曾有施用毒品之犯行
    ，屢經觀察勒戒之治療程序並判刑後，仍未戒除惡習而繼續
    施用，並考量其生活狀況、智識程度，施用毒品之次數，暨
    犯罪後坦承犯行等一切情狀，分別量處如主文所示之刑，並
    定應執行刑。
五、扣案之甲基安非他命一袋，為毒品，除鑑析用罄者外，應依
    毒品危害防制條例第18條第1 項前段規定，不問屬於犯人與
    否，均沒收銷燬之。扣案之玻璃球3 顆、甲基安非他命吸食
    器共3 組，為被告所有，供施用第二級毒品甲基安非他命之
    用，已據被告供承在卷，爰依刑法第38條第1 項第2 款規定
    宣告沒收。
據上論斷，應依刑事訴訟法第273 條之1 第1 項、第299 條第1
項前段，毒品危害防制條例第10條第2 項、第18條第1 項前段，
刑法第11條、第47條第1 項、第51條第5 款、第38條第1 項第2
款，判決如主文。
本案經檢察官吳維雅到庭執行職務
中    華    民    國    97    年    8     月    26    日
                  刑事第四庭法  官    洪慕芳
以上正本證明與原本無異。
如不服本判決，應於判決送達後10日內，向本院提出上訴狀。
                            書記官    林靜枝
中    華    民    國    97    年    8     月    26    日
附錄本案論罪科刑法條：
毒品危害防制條例第10條：
  施用第二級毒品者，處3 年以下有期徒刑。


司法院資訊處製作；財團法人民間司法改革基金會備份。
